臺灣高等法院民事裁定                  100年度上字第510號
    上  訴  人  林裕堯
    訴訟代理人  吳宜財律師
上列上訴人與被上訴人祭祀公業林太平間交付權狀事件，上訴人
對於中華民國100年3月23日台灣台北地方法院99年度訴字第456
號判決提起上訴，本院裁定如下：
    主    文
上訴人應於收受本裁定正本之日起七日內，補繳第二審裁判費新
臺幣貳萬壹仟伍佰零貳元。逾期不補正，以裁定駁回其上訴。
    理    由
一、按「訴訟標的之價額，由法院核定。核定訴訟標的之價額，
    以起訴時之交易價額為準；無交易價額者，以原告就訴訟標
    的所有之利益為準」、「訴訟標的之價額不能核定者，以第
    466條所定不得上訴第三審之最高利益額數加十分之一定之
    」，民事訴訟法第77條之1第1、2項、第77條之12分別定有
    明文。
二、次按請求交付土地所有權狀，核其標的，既非對於親屬關係
    及身分上之權利有所主張，自屬因財產權而起訴（最高法院
    88年台上字第2217號裁定意旨參照）。又請求交付土地所有
    權狀之訴，係以土地所有權狀交付請求權為訴訟標的，其交
    付請求權之價額，應斟酌因交付土地所有權狀所受利益之客
    觀價額定之（最高法院93年度台抗字第394號裁定意旨參照
    ）。
三、查本件被上訴人在原審法院起訴主張台北市○○區○○段一
    小段第321-3、369-1、369-2、405、405-1、405-2、408、
    408-1號等8筆土地為其所有，原由祭祀公業管理人即上訴人
    之被繼承人林震帝保管，林震帝死亡後因委任關係消滅，上
    訴人占有系爭土地所有權狀無合法權源，爰本於所有權請求
    上訴人交付所有權狀。核其訴訟標的並非對於親屬關係及身
    分上權利有所主張，應屬財產權訴訟，其訴訟標的價額自應
    以被上訴人如獲勝訴判決所得受之客觀上利益定之。上訴人
    主張本件係屬非財產訴訟（見本院卷第7頁收據），於法尚
    有未合。惟本件訴訟標的之價額屬不能核定，依上開規定，
    應以不得上訴第三審之最高利益額數加十分之一即新台幣（
    下同）165萬元定之，是應徵第二審裁判費2萬6002元。查上
    訴人僅繳納第二審裁判費4500元，尚欠2萬1502元，茲依民
    事訴訟法第444條第1項規定，限上訴人於收受本裁定正本7
    日內，逕向本院補繳。上訴人如逾限未補正，即認上訴不合
    法，以裁定駁回其上訴，爰裁定如主文。
中    華    民    國   100    年    9     月    8     日
                    民事第十七庭
                        審判長法  官 張  蘭
                              法  官 林曉芳
                              法  官 吳燁山
正本係照原本作成。
核定訴訟標的價額部分，如不服裁定得於收受送達後10日內向本
院提出抗告狀，並繳納抗告費新臺幣1000元。
命補繳裁判費部分不得抗告。
中    華    民    國   100    年    9     月    8     日
                              書記官于  誠